Minutes et répertoires du notaire Nicolas NOURRY, 6 juin 1592 - 21 juillet 1644 (étude XVII)
Archives nationales
- Minutes de Nicolas NOURRY, juin 1592 - 21 juillet 1644; MC/ET/XVII/116 - MC/ET/XVII/267
  - Minutes. 1630, janvier - 1630, mars, janvier 1630 - mars 1630; MC/ET/XVII/210
    - Transport par Madeleine Chopin, fille majeure, demeurant rue des Lombards, à sa belle-soeur, Jeanne Leclerc, veuve de Simon Chopin, maître peintre, demeurant Grande- Rue-du-Faubourg-Saint-Marcel, de tous ses droits sur la succession de Noël Léger, son cousin, moyennant 200 l., 18 février 1630;
      Documents du Minutier central concernant les peintres, sculpteurs et graveurs au XVIIe siècle (1600-1650), par Marie-Antoinette Fleury et Martine Constans, tome II [études XI à XX, 2445 actes], Paris, Archives nationales, 2010, notice n°520 (instrument de recherche imprimé dématérialisé, certaines notices sont plus détaillées dans la version intégrale accessible en ligne par la rubrique 'Autres instruments de recherche', voir contexte dans le Plan d’orientation général - Notaires de Paris, guides thématiques du Minutier).
    - Contre-lettre de Jeanne Leclerc disant que le transport de droits successifs faits ce jour par Madeleine Chopin est fictif, mais qu'elle doit poursuivre en son nom le recouvrement de la succession de Noël Léger dont ladite Chopin lui a promis la moitié., 18 février 1630; MC/ET/XVII/210
      Documents du Minutier central concernant les peintres, sculpteurs et graveurs au XVIIe siècle (1600-1650), par Marie-Antoinette Fleury et Martine Constans, tome II [études XI à XX, 2445 actes], Paris, Archives nationales, 2010, notice n°521 (instrument de recherche imprimé dématérialisé, certaines notices sont plus détaillées dans la version intégrale accessible en ligne par la rubrique 'Autres instruments de recherche', voir contexte dans le Plan d’orientation général - Notaires de Paris, guides thématiques du Minutier).
  - Minutes. 1630, avril - 1630, juin, avril 1630 - juin 1630; MC/ET/XVII/211
    - Mise en apprentissage par Nicolas Rousseau de son fils, âgé de quinze ans, pour un an, chez Pierre Picart, ouvrier en ouvrages et enjolivures de croix et brillants., 1er avril 1630; MC/ET/XVII/211
      Documents du Minutier central concernant l'histoire de la musique (1600-1650), par Madeleine Jurgens, tome II [études XI à XX, 1900 actes], Paris, Archives nationales, 1974, p. 641 (instrument de recherche imprimé dématérialisé, certaines notices sont plus détaillées dans la version intégrale accessible en ligne par la rubrique 'Autres instruments de recherche', voir contexte dans le Plan d’orientation général - Notaires de Paris, guides thématiques du Minutier).
    - Transport par Pierre Mouton, demeurant au faubourg Saint-Germain-des-Prés, près la porte de Buci, à Laurent Mouton, son frère, marchand de vin, demeurant rue Mouffetard, de tous les droits lui appartenant en la succession de Marguerite Violet, leur mère, moyennant la somme de 66 livres., 1er mai 1630 - 16 décembre 1630; MC/ET/XVII/211
      1630, 8 juillet. Quittance de 37 livres.
      1630, 16 décembre. Quittance de 29 livres.
      Documents du Minutier central concernant l'histoire de la musique (1600-1650), par Madeleine Jurgens, tome II [études XI à XX, 1900 actes], Paris, Archives nationales, 1974, p. 777 (instrument de recherche imprimé dématérialisé, certaines notices sont plus détaillées dans la version intégrale accessible en ligne par la rubrique 'Autres instruments de recherche', voir contexte dans le Plan d’orientation général - Notaires de Paris, guides thématiques du Minutier).
    - Accord entre Laurent Gaburet, maître joueur d'instruments sur la terre Sainte-Geneviève, demeurant rue Mouffetard, et Blaise Gravois, maître joueur d'instruments, demeurant au faubourg Saint-Marcel, aux termes duquel Gaburet remet à Gravois, moyennant 9 livres, tout l'intérêt civil qu'il pouvait prétendre à l'encontre de lui, et donne mainlevée du décret de prise de corps rendu à son sujet mais maintient les poursuites contre ses complices., 27 mai 1630; MC/ET/XVII/211
      Documents du Minutier central concernant l'histoire de la musique (1600-1650), par Madeleine Jurgens, tome II [études XI à XX, 1900 actes], Paris, Archives nationales, 1974, p. 556 (instrument de recherche imprimé dématérialisé, certaines notices sont plus détaillées dans la version intégrale accessible en ligne par la rubrique 'Autres instruments de recherche', voir contexte dans le Plan d’orientation général - Notaires de Paris, guides thématiques du Minutier).
    - Remise par Laurent Gaburet, agissant en son nom et pour Meline Dauteuil, sa femme, de tout l'intérêt civil qu'il pouvait prétendre à l'encontre d'Antoine Le Grain et de Jacques Le Grain, père et fils, maîtres rôtisseurs sur la terre Sainte-Geneviève, et de leurs complices, moyennant 10 livres., 8 juin 1630; MC/ET/XVII/211
      Documents du Minutier central concernant l'histoire de la musique (1600-1650), par Madeleine Jurgens, tome II [études XI à XX, 1900 actes], Paris, Archives nationales, 1974, p. 557 (instrument de recherche imprimé dématérialisé, certaines notices sont plus détaillées dans la version intégrale accessible en ligne par la rubrique 'Autres instruments de recherche', voir contexte dans le Plan d’orientation général - Notaires de Paris, guides thématiques du Minutier).
    - Remise par Pierre Datelin, de tout l'intérêt civil qu'il pouvait prétendre à l'encontre de Jean Marroyer, gagne-denier, demeurant même rue, et de Gillette Bonnebault, sa femme, en raison des injures atroces et scandaleuses proférées par ceux-ci, qui reconnaissent avoir agi par colère., 12 juin 1630; MC/ET/XVII/211
  - Minutes. 1630, juillet - 1630, septembre, juillet 1630 - septembre 1630; MC/ET/XVII/212; Document détérioré.
    - Contrat d'apprentissage pour 5 ans au profit de Claude Béraille, âgé de 19 ans, entre Charles de La Faye, sergent au bailliage de Sainte-Geneviève-du-Mont, demeurant rue de Versailles, et Barthélemy Heudon, maître peintre, demeurant rue de Bièvre. À la suite: - Du même jour. Remise d'une année d'apprentissage. Pièce jointe: - 1630. Procuration à Châteaudun de Jean Béraille, maître peintre et vitrier, à Charles de La Faye, pour placer son fils comme apprenti peintre chez Heudon., 19 août 1630; MC/ET/XVII/212
      Documents du Minutier central concernant les peintres, sculpteurs et graveurs au XVIIe siècle (1600-1650), par Marie-Antoinette Fleury et Martine Constans, tome II [études XI à XX, 2445 actes], Paris, Archives nationales, 2010, notice n°1053 (instrument de recherche imprimé dématérialisé, certaines notices sont plus détaillées dans la version intégrale accessible en ligne par la rubrique 'Autres instruments de recherche', voir contexte dans le Plan d’orientation général - Notaires de Paris, guides thématiques du Minutier).
    - Remise par Pierre Datelin, joueur d'instruments, à François-Julien Lorrin, joueur d'instruments, demeurant rue Traversine, de tout l'intérêt civil auquel il aurait pu prétendre en raison des blessures reçues par lui, moyennant 12 livres et payement des soins du barbier, des médicaments, des frais de justice., 22 août 1630 - 26 août 1630; MC/ET/XVII/212
      1630, 26 août. Quittance par Datelin d'une somme de 14 livres 10 sols.
    - Mise en apprentissage par Marie Boucher, veuve de Jacques Digue, maître cordonnier, demeurant rue Saint-Séverin, de Rolet Durant, fils né de son premier mariage avec Georges Durant, âgé de dix-huit ans, pour cinq années, chez Gilles Coustelet, maître joueur d'instruments, demeurant rue des Poirées, qui promet d'enseigner au jeune homme son métier, de le nourrir et de le loger moyennant 120 livres., 28 août 1630; MC/ET/XVII/212
      Documents du Minutier central concernant l'histoire de la musique (1600-1650), par Madeleine Jurgens, tome II [études XI à XX, 1900 actes], Paris, Archives nationales, 1974, p. 342 (instrument de recherche imprimé dématérialisé, certaines notices sont plus détaillées dans la version intégrale accessible en ligne par la rubrique 'Autres instruments de recherche', voir contexte dans le Plan d’orientation général - Notaires de Paris, guides thématiques du Minutier).
    - Déclaration de Gilles Coustelet suivant laquelle le précédent contrat d'apprentissage fut passé pour faire plaisir à Rolet Durant, qu'en réalité celui-ci sera tenu d'aller journellement prendre ses leçons pendant le temps de cinq ans, moyennant 24 livres., 28 août 1630; MC/ET/XVII/212
  - Minutes. 1630, octobre - 1630, décembre, octobre 1630 - décembre 1630; MC/ET/XVII/213; Document détérioré.
    - Remise par Guillaume Bigot, demeurant au mont Sainte-Geneviève, à Jacques de La Lorme, tambour, demeurant rue des Marmousets, de tout l'intérêt civil auquel il pouvait prétendre à son encontre, moyennant payement du chirurgien qui ' medicamentera ' jusqu'à parfaite guérison et une somme de 60 livres., 5 novembre 1630; MC/ET/XVII/213
      Documents du Minutier central concernant l'histoire de la musique (1600-1650), par Madeleine Jurgens, tome II [études XI à XX, 1900 actes], Paris, Archives nationales, 1974, p. 273 (instrument de recherche imprimé dématérialisé, certaines notices sont plus détaillées dans la version intégrale accessible en ligne par la rubrique 'Autres instruments de recherche', voir contexte dans le Plan d’orientation général - Notaires de Paris, guides thématiques du Minutier).
    - Entrée en service de Léonard Coullon, natif de Bazarnes, près Cravant en Bourgogne, âgé de dix-sept ans, pour six années chez Pierre Datelin, joueur d'instruments, demeurant rue du Mûrier, qui promet d'enseigner son art au jeune homme, de le nourrir, de le loger, de l'habiller et de lui donner 24 livres en fin de service., 29 novembre 1630; MC/ET/XVII/213
    - Accord entre Pierre Picart, tailleur de pierre de miroir, demeurant rue du Puits-de-Fer, d'une part, et Claude Chaumont, demeurant rue des Vertus, d'autre part, consacrant le désistement de l'apprentissage de Pierre Chaumont chez Picart., 23 décembre 1630; MC/ET/XVII/213
  - Minutes. 1631, janvier - 1631, mars, janvier 1631 - mars 1631; MC/ET/XVII/214
    - Marché entre Pierre Drouart, organiste, demeurant rue de l'Arbalète, René Pyot, carrier, demeurant 'aux Gaultiers Regnaults', et Antoine Fournier, voiturier par terre, rue de Copeau, pour la vente de la pierre et du moelon se trouvant en un arpent de terre appartenant audit Fournier, moyennant 28 sols la voie de pierre et 14 sols la voie de moelon., 13 janvier 1631; MC/ET/XVII/214
      Drouart, Pierre
    - Donation par François de Versy, maçon, demeurant rue Mouffetard, et par Jeanne Loysel, sa femme, auparavant veuve de Jean Traversier, meunier, à Jacques Traversier, dit de Lorme, fils de ladite Jeanne, de tous les biens meubles provenant de la succession de Firmin Loysel, frère de Jeanne. Cette donation est faite en récompense des bons offices rendus par Jacques Traversier à ses parents et afin de lui donner meilleur moyen de vivre ainsi que sa femme et sa famille., 26 mars 1631; MC/ET/XVII/214
      Documents du Minutier central concernant l'histoire de la musique (1600-1650), par Madeleine Jurgens, tome II [études XI à XX, 1900 actes], Paris, Archives nationales, 1974, p. 282 (instrument de recherche imprimé dématérialisé, certaines notices sont plus détaillées dans la version intégrale accessible en ligne par la rubrique 'Autres instruments de recherche', voir contexte dans le Plan d’orientation général - Notaires de Paris, guides thématiques du Minutier).
      Versy, François de
  - Minutes. 1631, avril - 1631, juin, avril 1631 - juin 1631; MC/ET/XVII/215
  - Minutes. 1631, juillet - 1631, septembre, juillet 1631 - septembre 1631; MC/ET/XVII/216
    - Entrée en service de Michel Tys, joueur d'instruments, demeurant rue Traversine, pour trois mois, chez Étienne Dutrou, joueur d'instruments, qui promet de le nourrir, de le loger et de lui verser 7 livres de gages., 26 juillet 1631; MC/ET/XVII/216
      Tys, Michel
    - Contrat de mariage de Pierre Moncornet, âgé de 33 ans, peintre natif de Bruxelles, demeurant rue des Gobelins, fils de feu Pierre Moncornet, tapissier travaillant aux manufactures des tapisseries du roi [cf. no 2022], et Catherine Thyellemans, avec Isabelle Toussainct, fille de Gilles Toussainct, marchand meunier, demeurant au moulin de Croulebarbe à Saint-Marcel, et Sébastienne de Forme. Régime: communauté. Dot: 600 l. (400 en deniers, 200 en meubles). Douaire: 200 l. Parmi les témoins, Balthazard Moncornet, graveur en taille-douce, frère du futur, Madeleine Moncornet, femme d'Étienne Delaforêt, bourgeois de Paris, soeur et beau-frère, Catherine Moncornet, veuve de Jean Soreting, graveur, soeur, François Vaeyendries, peintre, cousin paternel, Marc de Comans, Raphaël de La Planche, sieur du Croissant, et Raphaël de La Planche, l'un des directeurs de la manufacture des tapisseries du roi., 21 août 1631; MC/ET/XVII/216
      Documents du Minutier central concernant les peintres, sculpteurs et graveurs au XVIIe siècle (1600-1650), par Marie-Antoinette Fleury et Martine Constans, tome II [études XI à XX, 2445 actes], Paris, Archives nationales, 2010, notice n°1598 (instrument de recherche imprimé dématérialisé, certaines notices sont plus détaillées dans la version intégrale accessible en ligne par la rubrique 'Autres instruments de recherche', voir contexte dans le Plan d’orientation général - Notaires de Paris, guides thématiques du Minutier).
      Moncornet, Pierre
    - Vente par Pierre Drouart, organiste de l'église Saint-Médard, agissant en son nom et pour Jacqueline Bérault, sa femme, à Blaise Bottin, teinturier, demeurant à Saint-Marcel, en la Grande-Rue, de cinq quartiers de terre labourable sise au terroir de Saint-Marcel, pour demeurer quitte de 129 livres., 25 août 1631 - 24 février 1632; MC/ET/XVII/216
      1632, 24 février. Ratification par Jacqueline Bérault.
      Documents du Minutier central concernant l'histoire de la musique (1600-1650), par Madeleine Jurgens, tome II [études XI à XX, 1900 actes], Paris, Archives nationales, 1974, p. 712 (instrument de recherche imprimé dématérialisé, certaines notices sont plus détaillées dans la version intégrale accessible en ligne par la rubrique 'Autres instruments de recherche', voir contexte dans le Plan d’orientation général - Notaires de Paris, guides thématiques du Minutier).
    - Contrat d'apprentissage pour 5 ans au profit de Michel Hémart, âgé de 15 ans, entre sa mère, Perrette Drouyn, veuve de François Hémart et femme de Jacques Grue, gagne-deniers, demeurant rue d'Arras, paroisse Saint-Nicolasdu- Chardonnet, et Thomas Pelletier, maître enlumineur, demeurant rue Saint-Jean-de-Beauvais. Il sera nourri par son maître., 19 septembre 1631; MC/ET/XVII/216
      Documents du Minutier central concernant les peintres, sculpteurs et graveurs au XVIIe siècle (1600-1650), par Marie-Antoinette Fleury et Martine Constans, tome II [études XI à XX, 2445 actes], Paris, Archives nationales, 2010, notice n°1666 (instrument de recherche imprimé dématérialisé, certaines notices sont plus détaillées dans la version intégrale accessible en ligne par la rubrique 'Autres instruments de recherche', voir contexte dans le Plan d’orientation général - Notaires de Paris, guides thématiques du Minutier).
      Hémart, Michel
  - Minutes. 1631, octobre - 1631, décembre, octobre 1631 - décembre 1631; MC/ET/XVII/217
    - Obligation par Noëlle Bazière, veuve de René Boisseau, vigneron à Ivry-sur-Seine, envers Pierre Datelin, de la somme de 27 livres payable à la Saint-Martin d'hiver., 21 septembre 1631; MC/ET/XVII/217
      Documents du Minutier central concernant l'histoire de la musique (1600-1650), par Madeleine Jurgens, tome II [études XI à XX, 1900 actes], Paris, Archives nationales, 1974, p. 515 (instrument de recherche imprimé dématérialisé, certaines notices sont plus détaillées dans la version intégrale accessible en ligne par la rubrique 'Autres instruments de recherche', voir contexte dans le Plan d’orientation général - Notaires de Paris, guides thématiques du Minutier).
      Bazière, Noëlle
    - Mise en apprentissage par Jacques Grossel, maître joueur d'instruments, demeurant au mont Saint-Hilaire, de son neveu Pierre Dessenclos, fils de Jean Dessenclos, laboureur à Lignières-lès-Roye, âgé de seize ans, pour huit années chez Pierre Pescheur, facteur d'orgues, demeurant rue Judas, qui promet de lui enseigner son métier, le nourrir et le loger, sans débours de part ni d'autre., 3 novembre 1631; MC/ET/XVII/217
      Documents du Minutier central concernant l'histoire de la musique (1600-1650), par Madeleine Jurgens, tome II [études XI à XX, 1900 actes], Paris, Archives nationales, 1974, p. 783 (instrument de recherche imprimé dématérialisé, certaines notices sont plus détaillées dans la version intégrale accessible en ligne par la rubrique 'Autres instruments de recherche', voir contexte dans le Plan d’orientation général - Notaires de Paris, guides thématiques du Minutier).
      Grossel, Jacques
  - Minutes. 1632, janvier - 1632, mars, janvier 1632 - mars 1632; MC/ET/XVII/218
  - Minutes. 1632, avril - 1632, juin, avril 1632 - juin 1632; MC/ET/XVII/219
    - Contrat de mariage entre Antoine Rousselet, tambour ordinaire au régiment des gardes du roi de la compagnie de M. de Guébriant, natif de Tours, demeurant en la Grand'Rue du faubourg Saint-Marcel, et Jeanne Duchemin, fille de Pierre Duchemin, maçon, et d'Anne Dupuis, demeurant rue d'Ablon., 5 avril 1632; MC/ET/XVII/219
      Documents du Minutier central concernant l'histoire de la musique (1600-1650), par Madeleine Jurgens, tome II [études XI à XX, 1900 actes], Paris, Archives nationales, 1974, p. 663 (instrument de recherche imprimé dématérialisé, certaines notices sont plus détaillées dans la version intégrale accessible en ligne par la rubrique 'Autres instruments de recherche', voir contexte dans le Plan d’orientation général - Notaires de Paris, guides thématiques du Minutier).
    - Contrat de mariage entre Jean Granger, tambour de la compagnie de M. de Miramont au régiment des gardes du roi, logé au faubourg Saint-Victor, et Ambroise Parderin, fille de Jacques Parderin, maître plumassier, et de Nicole Quélyne, sa femme, demeurant rue Françoise., 8 mai 1632; MC/ET/XVII/219
    - Contrat de mariage entre Jacques Cominot, maître passementier, demeurant rue de l'Ourcine, paroisse Saint-Hippolyte, et Denise Bailly, demeurant rue de Seine au faubourg Saint- Germain. Parmi les témoins, Ferdinand Elle, maître peintre, maître de la future, et Marie Elle, sa fille., 29 juin 1632; MC/ET/XVII/219
      Documents du Minutier central concernant les peintres, sculpteurs et graveurs au XVIIe siècle (1600-1650), par Marie-Antoinette Fleury et Martine Constans, tome II [études XI à XX, 2445 actes], Paris, Archives nationales, 2010, notice n°764 (instrument de recherche imprimé dématérialisé, certaines notices sont plus détaillées dans la version intégrale accessible en ligne par la rubrique 'Autres instruments de recherche', voir contexte dans le Plan d’orientation général - Notaires de Paris, guides thématiques du Minutier).
    - Accord entre Germain Bureau, pauvre aveugle joueur d'instruments, demeurant rue du Murier, agissant pour lui et au nom de Suzanne Hélye, sa femme, d'une part, et René Terrier, tondeur de draps, agissant pour lui et pour Marguerite Semelyne, sa femme, d'autre part, portant quittance à ces derniers de l'intérêt civil qu'ils pouvaient devoir en raison d'un soufflet donné sur la joue de ladite Suzanne., 29 juin 1632; MC/ET/XVII/219
      Documents du Minutier central concernant l'histoire de la musique (1600-1650), par Madeleine Jurgens, tome II [études XI à XX, 1900 actes], Paris, Archives nationales, 1974, p. 501 (instrument de recherche imprimé dématérialisé, certaines notices sont plus détaillées dans la version intégrale accessible en ligne par la rubrique 'Autres instruments de recherche', voir contexte dans le Plan d’orientation général - Notaires de Paris, guides thématiques du Minutier).
  - Minutes. 1632, juillet - 1632, septembre, juillet 1632 - septembre 1632; MC/ET/XVII/220
    - Inventaire après décès de Nicolas Le Pun, gouverneur des pages de la duchesse d'Aumale, dressé à la requête de Cécile Romain, sa veuve, demeurant rue Saint-Victor., 11 septembre 1632; MC/ET/XVII/220
      (fol. 3): A la petite chambre au-dessus de l'écurie,.
      '... cinq lutz garnis de leurs estuis, dont deux d'iceulz fermans à clefz, prisés ensemble la somme de trente livres tournoiz, pour ce cy... 30 l.
      'Plus deux mandolles garnies de leurs estuis, fermans à clef, prisés ensemble... 60 s.
      Documents du Minutier central concernant l'histoire de la musique (1600-1650), par Madeleine Jurgens, tome II [études XI à XX, 1900 actes], Paris, Archives nationales, 1974, p. 898 (instrument de recherche imprimé dématérialisé, certaines notices sont plus détaillées dans la version intégrale accessible en ligne par la rubrique 'Autres instruments de recherche', voir contexte dans le Plan d’orientation général - Notaires de Paris, guides thématiques du Minutier).
  - Minutes. 1632, octobre - 1632, décembre, octobre 1632 - décembre 1632; MC/ET/XVII/221; Document détérioré.
    - Marché de François Sarazin, menuisier, demeurant dans l'enclos de Saint-Jean-de-Latran, avec Jean Valet, maître imprimeur en taille-douce, demeurant au carrefour du Mont-Sainte-Geneviève, pour une presse à imprimer en taille-douce et une paire d'armoires à quatre guichets, avant le 14 novembre, moyennant 54 l., dont 37 payées d'avance. La presse sera conforme au modèle vu chez Vallet, en bois de chêne, la table en bois de noyer d'une seule pièce et de 1 pouce 1/2 d'épaisseur., 5 novembre 1632; MC/ET/XVII/221
      Documents du Minutier central concernant les peintres, sculpteurs et graveurs au XVIIe siècle (1600-1650), par Marie-Antoinette Fleury et Martine Constans, tome II [études XI à XX, 2445 actes], Paris, Archives nationales, 2010, notice n°2159 (instrument de recherche imprimé dématérialisé, certaines notices sont plus détaillées dans la version intégrale accessible en ligne par la rubrique 'Autres instruments de recherche', voir contexte dans le Plan d’orientation général - Notaires de Paris, guides thématiques du Minutier).
    - Mise en apprentissage par Julien Hubert, joueur d'instruments, demeurant rue des Gravilliers, et par Jeanne Le Preux, sa femme, de Valentin Poitevin, âgé de onze ans, fils né du premier mariage de ladite Jeanne avec Pierre Poitevin, compagnon menuisier, pour cinq années, chez Pierre Dauberville, tissutier-rubannier, demeurant rue de Lourcine, qui lui enseignera son métier, le logera et le nourrira sans débours de part ni d'autre., 15 novembre 1632; MC/ET/XVII/221
      Documents du Minutier central concernant l'histoire de la musique (1600-1650), par Madeleine Jurgens, tome II [études XI à XX, 1900 actes], Paris, Archives nationales, 1974, p. 483 (instrument de recherche imprimé dématérialisé, certaines notices sont plus détaillées dans la version intégrale accessible en ligne par la rubrique 'Autres instruments de recherche', voir contexte dans le Plan d’orientation général - Notaires de Paris, guides thématiques du Minutier).
    - Contrat d'apprentissage pour 5 ans au profit de Jean de Moreul, fils de Mathieu de Moreul, demeurant à Folleville en Picardie, entre son oncle Martin de Moreul, imprimeur en taille-douce, et Jean Pasquier, maître tissutier rubanier, demeurant rue Neuve-du-Faubourg Saint-Marcel. Il sera logé, nourri, chauffé et éclairé par son maître., 9 décembre 1632; MC/ET/XVII/221